臺灣橋頭地方法院民事判決
111年度橋小字第433號
原      告  柯嘉峻  
被      告  陳昶志  

上列當事人間請求損害賠償事件，原告提起刑事附帶民事訴訟，
經本院刑事庭移送前來（111年度簡附民字第21號），本院於民
國111年7月27日言詞辯論終結，判決如下：
    主  文
被告應給付原告新臺幣肆萬元，及自民國一一一年二月十一日起
至清償日止，按週年利率百分之五計算之利息。
原告其餘之訴駁回。
訴訟費用由被告負擔二分之一，餘由原告負擔。
本判決第一項得假執行。但被告如以新臺幣肆萬元為原告預供擔
保，免為假執行。
    事實及理由
一、原告主張：被告於民國110年8月20日晚上7時9分許，在高雄
    市○○區○○路000號前，因不滿原告對其說話之口氣，竟基於
    傷害之犯意，徒手毆打原告，致原告受有頭部外傷併鼻部及
    左顳挫傷之傷害。爰依民法侵權行為法律關係提起本訴，請
    求被告賠償精神慰撫金新臺幣（下同）100,000元等語。聲
    明：被告應給付原告100,000元，及自起訴狀繕本送達翌日
    起至清償日止，按週年利率5％計算之利息。
二、被告則以：對本件沒有意見等詞答辯。
三、本院之判斷：
㈠、按因故意或過失，不法侵害他人之權利者，負損害賠償責任
    ；不法侵害他人之身體、健康、名譽、自由、信用、隱私、
    貞操，或不法侵害其他人格法益而情節重大者，被害人雖非
    財產上之損害，亦得請求賠償相當之金額，民法第184條第1
    項前段、第195條第1項分別定有明文。次按慰藉金之賠償須
    以人格權遭遇侵害，使精神上受有痛苦為必要，其核給之標
    準固與財產上損害之計算不同，然非不可斟酌雙方身分資力
    與加害程度，及其他各種情形核定相當之數額；另非財產上
    損害之慰撫金數額，究竟若干為適當，應斟酌兩造身分、地
    位及經濟狀況，俾為審判之依據。
㈡、原告主張之前揭傷害事實，已據本院調取被告因此犯傷害罪
    並經判處拘役45日之本院110年度簡字第2002號刑事案卷（
    下稱系爭刑案）資料核閱屬實，且為被告所不爭執，自堪信
    屬實。準此，原告之身體權利既因被告故意傷害行為而受侵
    害，則原告因客觀身體狀況不佳進而衍生主觀心理因素之不
    快，並使精神層面受有痛苦，自無可疑，可堪信實。從而，
    原告依民法侵權行為法律關係，請求被告應賠償其身體權利
    受損之精神慰撫金，自屬有據。爰審以原告自述國中畢業，
    目前待業中，經濟來源靠家裡（見本院卷第40頁）；被告自
    陳高中肄業，目前待業中，經濟來源靠配偶等情（見本院卷
    第40頁）；並參酌雙方財產所得總額及名下財產資料（詳見
    本院卷末附稅務電子閘門財產所得調件明細表）；復考量原
    告之傷勢乃被告故意行為所造成，被告主觀上之惡性顯較過
    失傷害他人者為重，暨衡量被告對原告所為傷害行為之情節
    、原告因此所受精神上痛苦程度等一切具體情形，認原告請
    求之精神慰撫金數額應以40,000元為適當，逾此範圍之金額
    ，則非可採。
四、綜上所述，原告請求被告賠償40,000元，及自起訴狀繕本送
    達翌日即111年2月11日起至清償日止（起算依據詳見附民卷
    第7頁之送達證書），按週年利率5％計算之利息，屬有理由
    ，應予准許；逾此範圍之金額，則非有據，自予駁回。
五、原告勝訴部分，係依民事訴訟法第436條之8第1項適用小額
    程序為被告敗訴之判決，依同法第436條之20規定，應依職
    權宣告假執行。另依同法第392條第2項規定，職權宣告被告
    如預供擔保，免為假執行。
六、本件事證已臻明確，其餘攻擊防禦方法及舉證，經核與判決
    結果不生影響，無逐一論列之必要。
七、本件係提起刑事附帶民事訴訟，經本院刑事庭裁定移送民事
    庭審理，依刑事訴訟法第504條第2項之規定，免納裁判費，
    且至本件言詞辯論終結時，亦未發生其他訴訟費用，本無確
    定訴訟費用額之必要，惟為免將來如有訴訟費用發生時，得
    確定由何當事人負擔，仍依民事訴訟法第79條規定，諭知訴
    訟費用之負擔義務者如主文。　　　
中　　華　　民　　國　　111 　年　　8 　　月　　12　　日
    　　　　　　　橋頭簡易庭　法　　　官  楊博欽
以上正本係照原本作成。
民事訴訟法第436 條之24第2 項：對於本判決之上訴，非以違背
法令為理由，不得為之。
如對本判決上訴，須於判決送達後20日內向本院提出上訴狀，並
須表明原判決所違背之法令及其具體內容與依訴訟資料可認為原
判決有違背法令之理由。
中　　華　　民　　國　　111 　年　　8 　　月　　12　　日
    　　　　　　　　　　　　書　記　官  許雅瑩